臺灣臺北地方法院刑事判決　　　　　　 93年度訴緝字第240號
公　訴　人　臺灣臺北地方法院檢察署檢察官
被　　　告　甲○○
上列被告因違反毒品危害防制條例案件，經檢察官提起公訴（92
年度毒偵字第1661號）及移送併案審理（臺灣板橋地方法院檢察
署92年度毒偵字第3485、3750號、93年度毒偵緝字第519 號），
被告於本院92年度訴字第1807號案件準備程序進行中就被訴事實
為有罪之陳述，經本院合議庭裁定改由受命法官獨任以簡式審判
程序審理，判決如下：
    主  文
甲○○連續施用第一級毒品，累犯，處有期徒刑壹年陸月，扣案
第一級毒品海洛因共拾貳包（其中柒包淨重共為貳拾點陸伍公克
，另伍包淨重共為壹點壹捌公克）沒收銷燬之。又連續施用第二
級毒品，累犯，處有期徒刑壹年。應執行有期徒刑貳年肆月。扣
案第一級毒品海洛因共拾貳包（其中柒包淨重共為貳拾點陸伍公
克，另伍包淨重共為壹點壹捌公克）沒收銷燬之。
    事  實
一、甲○○有贓物、妨害自由及肅清煙毒條例案件等前科，於民
    國88年間，因犯竊盜罪，經臺灣士林地方法院判處有期徒刑
    9 月，嗣經臺灣高等法院裁判上訴駁回確定；於88年間，復
    因犯賭博罪，經臺灣板橋地方法院判處罰金1,200 元確定，
    並接續前開竊盜罪案件後執行易服勞役；再因違反毒品危害
    防制條例案件，經臺灣板橋地方法院於89年3 月7 日以89年
    度訴字第230 號判決判處有期徒刑1 年，嗣經臺灣高等法院
    於89年5 月10日以89年度上訴字第1251號判決上訴駁回確定
    ，並接續前開賭博罪案件後執行，於90年11月27日縮短刑期
    假釋出監，假釋期間並交付保護管束，嗣因假釋期滿未經撤
    銷假釋而執行完畢（縮刑期滿日期為91年2 月14日）。
二、甲○○前因施用第2 級毒品案件，經臺灣板橋地方法院裁定
    灣板橋地方法院於87年6 月26日以86年度易字第4946號判決
    免刑確定。復因施用第1 級毒品海洛因案件，經臺灣板橋地
    方法院檢察署檢察官聲請臺灣板橋地方法院以87年度毒聲字
    第4005號裁定送勒戒處所觀察、勒戒後，因有繼續施用毒品
    之傾向，再經臺灣板橋地方法院檢察署檢察官聲請臺灣板橋
    地方法院以88年度毒聲字第165 號裁定令入戒治處所施以強
    制戒治1 年，嗣經戒治所評定合格，認無繼續戒治之必要，
    而由臺灣板橋地方法院檢察署檢察官聲請臺灣板橋地方法院
    於88年5 月27日以88年度毒聲字第3208號裁定停止戒治，所
    餘戒治期間，付保護管束（出所日期為88年6 月15日），後
    於保護管束期間內經臺灣板橋地方法院檢察署檢察官聲請臺
    灣板橋地方法院以88年度毒聲字第5604號裁定撤銷停止戒治
    ，令入戒治處所強制戒治（強制戒治期滿日期為89年6 月15
    日）。再甲○○因施用第1 級毒品海洛因案件，經臺灣板橋
    地方法院檢察署檢察官聲請臺灣板橋地方法院以88年度毒聲
    字第7295號裁定送勒戒處所觀察、勒戒後，因有繼續施用毒
    品之傾向，而經臺灣板橋地方法院檢察署提起公訴，經臺灣
    板橋地方法院於89年3 月7 日以89年度訴字第230 號判決判
    處有期徒刑1 年，再經臺灣高等法院於89年5 月10日以89年
    度上訴字第1251號判決上訴駁回確定。
三、詎甲○○仍不知戒絕毒癮，猶基於施用第1 級毒品海洛因之
    概括犯意，自92年6 月12日凌晨1 時（公訴人誤載為凌晨0
    時45分）許往前回溯26小時內某時起至93年4 月11日上午7
    時餘分止（不含自92年6 月11日23時40分許甲○○為警查獲
    後至92年6 月12日因臺灣臺北地方法院檢察署檢察官諭知甲
    ○○准予具保新臺幣30,000元而於該日13時50分許釋放甲○
    ○前之該段時間、自92年9 月25日為臺北市政府警察局大同
    分局留置採尿至離開該分局止之該段期間、自92年11月11日
    20時30分許甲○○為警查獲後至92年11月12日因臺灣板橋地
    方法院檢察署檢察官諭知甲○○限制住居而釋放甲○○前之
    該段時間及自93年3 月12日為臺北市政府警察局文山第二分
    局留置採尿至離開該分局止之該段期間），在其臺北市○○
    ○路○ 段231 號住處，連續多次不定期施用第1 級毒品海洛
    因。又基於施用第2 級毒品安非他命之概括犯意，自92年6
    月12日凌晨1 時（公訴人誤載為凌晨0 時45分）許往前回溯
    96小時內某時起至93年3 月12日20時許往前回溯之96小時內
    某時止（不含自92年6 月11日23時40分許甲○○為警查獲後
    至92年6 月12日因臺灣臺北地方法院檢察署檢察官諭知甲○
    ○准予具保新臺幣30,000元而於該日13時50分許釋放甲○○
    前之該段時間、自92年9 月25日為臺北市政府警察局大同分
    局留置採尿至離開該分局止之該段期間、自92年11月11日20
    時30分許甲○○為警查獲後至92年11月12日因臺灣板橋地方
    法院檢察署檢察官諭知甲○○限制住居而釋放甲○○前之該
    段時間及自93年3 月12日為臺北市政府警察局文山第二分局
    留置採尿之該段期間），在其臺北市○○○路○ 段231 號住
    處，連續多次不定期施用第2 級毒品安非他命。嗣先於92年
    6 月11日23時40分許，甲○○駕駛陳丁煌所承租之AA-7612
    號自用小客車搭載陳丁煌行駛至臺北市○○區○○街243 號
    前時，為警盤詰查獲，並扣得甲○○所有之第1 級毒品海洛
    因7 包（淨重20.65 公克）；再於92年9 月25日5 時31分許
    為臺北市政府警察局大同分局警員留置採尿送驗後驗出有第
    1 級毒品、第2 級毒品陽性反應；又於92年11月11日20時30
    分許，在臺北縣板橋市○○路○ 段75巷41號3 樓，為警查獲
    ，並扣得甲○○所有之第1 級毒品海洛因5 包（淨重1.18公
    克）；末於93年3 月12日20時許為臺北市政府警察局文山第
    二分局警員留置採尿送驗後驗出有第1 級毒品、第2 級毒品
    陽性反應，而得悉上情。
四、案經臺北市政府警察局萬華分局報請臺灣臺北地方法院檢察
    署檢察官偵查起訴，臺北市政府警察局大同分局報請臺灣板
    橋地方法院檢察署檢察官偵查移送本院併案審理，及臺北市
    政府警察局文山第二分局報請臺灣臺北地方法院檢察署檢察
    官呈請臺灣高等法院檢察署檢察長核准令轉臺灣板橋地方法
    院檢察署檢察官偵查移送本院併案審理，因甲○○於本院92
    年度訴字第1807號案件準備程序進行中為有罪之陳述，經本
    院合議庭裁定改由受命法官獨任以簡式審判程序審理。
    理  由
一、上揭事實，業據被告甲○○坦承不諱，核與證人陳丁煌陳述
    情節相符，而被告於92年6 月11日23時40分許為警查獲後所
    採集之尿液，經送檢驗結果呈鴉片類（嗎啡、可待因）、安
    非他命類（安非他命、甲基安非他命）藥物陽性反應，有臺
    北市立療養院92年6 月13日煙毒尿液檢驗報告、明生生物科
    技股份有限公司92年8 月4 日濫用藥物檢體檢驗報告附卷可
    稽（見臺灣臺北地方法院檢察署92年度毒偵字第1661號偵查
    卷宗第6 、7 頁）；被告於92年9 月25日5 時31分許為臺北
    市政府警察局大同分局警員所採集之尿液經送檢驗後，檢驗
    結果亦呈鴉片類（嗎啡、可待因）、安非他命類（安非他命
    、甲基安非他命）藥物陽性反應，有臺灣尖端先進生技醫藥
    股份有限公司濫用藥物檢驗中心92年10月1 日濫用藥物檢驗
    報告在卷可按（見臺灣板橋地方法院檢察署92年度核退字第
    9014號偵查卷宗第8 頁）；被告於92年11月11日20時30分許
    為警查獲後所採集之尿液，經送檢驗結果復呈鴉片類（嗎啡
    、可待因）、安非他命類（安非他命、甲基安非他命）藥物
    陽性反應，有明生生物科技股份有限公司92年12月18日濫用
    藥物檢體檢驗報告附卷足考（見臺灣板橋地方法院檢察署92
    年度毒偵字第3750號偵查卷宗第72頁）；被告於93年3 月12
    日20時許為臺北市政府警察局文山第二分局警員所採集之尿
    液經送檢驗後，檢驗結果也呈鴉片類（嗎啡、可待因）、安
    非他命類（安非他命、甲基安非他命）藥物陽性反應，有臺
    灣尖端先進生技醫藥股份有限公司93年4 月1 日濫用藥物檢
    驗報告在卷可查（見臺灣臺北地方法院檢察署93年度毒偵字
    第872 號偵查卷宗第5 頁）。再被告於92年6 月11日23時40
    分許為警查獲時所查扣之白色粉末7 包，經送鑑驗後均含第
    1 級毒品海洛因成分，有臺北市政府警察局萬華分局查獲涉
    嫌毒品危害防制條例毒品初步鑑驗報告單、法務部調查局92
    年8 月20日調科壹字第020005991 號鑑定通知書附卷可查（
    見臺灣臺北地方法院檢察署92年度毒偵字第1661號偵查卷宗
    第26、44頁）；被告於92年11月11日20時30分許為警查獲時
    所查扣之白色粉末5 包，經送鑑驗後亦均含第1 級毒品海洛
    因成分，復有臺北市政府警察局大同分局查獲毒品危害防制
    條例初步毒品檢驗報告、法務部調查局92年12月25日調科壹
    字第060007732 號鑑定通知書在卷可考（見臺灣板橋地方法
    院檢察署92年度毒偵字第3750號偵查卷宗第37頁、本院92年
    度訴字1807號刑事卷宗第105 頁），此外，復有照片列印資
    料（見臺灣臺北地方法院檢察署92年度毒偵字第1661號偵查
    卷宗第27頁、臺灣板橋地方法院檢察署92年度毒偵字第3750
    號偵查卷宗第26至31頁），又有扣案之第1 級毒品海洛因共
    12包可佐，是被告之任意性自白顯與事實相符。查被告前因
    施用第2 級毒品案件，經臺灣板橋地方法院裁定送勒戒處所
    觀察、勒戒後，因無繼續施用毒品之傾向，由臺灣板橋地方
    法院於87年6 月26日以86年度易字第4946號判決免刑確定。
    復因施用第1 級毒品海洛因案件，經臺灣板橋地方法院檢察
    署檢察官聲請臺灣板橋地方法院以87年度毒聲字第4005號裁
    定送勒戒處所觀察、勒戒後，因有繼續施用毒品之傾向，再
    經臺灣板橋地方法院檢察署檢察官聲請臺灣板橋地方法院以
    88年度毒聲字第165 號裁定令入戒治處所施以強制戒治1 年
    ，嗣經戒治所評定合格，認無繼續戒治之必要，而由臺灣板
    橋地方法院檢察署檢察官聲請臺灣板橋地方法院於88年5 月
    27日以88年度毒聲字第3208號裁定停止戒治，所餘戒治期間
    ，付保護管束（出所日期為88年6 月15日），後於保護管束
    期間內經臺灣板橋地方法院檢察署檢察官聲請臺灣板橋地方
    法院以88年度毒聲字第5604號裁定撤銷停止戒治，令入戒治
    處所強制戒治（強制戒治期滿日期為89年6 月15日）。被告
    因施用第1 級毒品海洛因案件，經臺灣板橋地方法院檢察署
    檢察官聲請臺灣板橋地方法院以88年度毒聲字第7295號裁定
    臺灣板橋地方法院檢察署提起公訴，經臺灣板橋地方法院於
    89年3 月7 日以89年度訴字第230 號判決判處有期徒刑1 年
    ，再經臺灣高等法院於89年5 月10日以89年度上訴字第1251
    號判決上訴駁回確定，有臺灣板橋地方法院檢察署檢察官88
    年度毒偵字第2679號起訴書、臺灣板橋地方法院89年度訴字
    第230 號刑事判決、臺灣高等法院89年度上訴字第1251號刑
    事判決及臺灣高等法院被告全國前案紀錄表等在卷可參。綜
    上，本案事證明確，被告犯行堪以認定，應予依法論科。
二、核被告所為，係犯毒品危害防制條例第10條第1 項之施用第
    1 級毒品罪及同條第2 項之施用第2 級毒品罪。被告持有第
    1 級毒品海洛因、第2 級毒品安非他命之低度行為，分別為
    施用第1 級毒品海洛因、第2 級毒品安非他命之高度行為所
    吸收，不另論罪。其先後多次施用第1 級毒品海洛因及第2
    級毒品安非他命之犯行，均時間緊接，方法相同，觸犯構成
    要件相同之罪名，顯係基於概括之犯意反覆為之，應依刑法
    第56條連續犯之規定論以一罪，並依法加重其刑。再被告所
    犯施用第1 級毒品海洛因及第2 級毒品安非他命之犯行，犯
    意各別，罪名有異，構成要件不同，應予分論併罰。又公訴
    人雖僅就被告於92年6 月12日凌晨1 時（公訴人誤載為凌晨
    0 時45分）許往前回溯26小時內某時有施用第1 級毒品海洛
    因及於92年6 月12日凌晨1 時（公訴人誤載為凌晨0 時45分
    ）許往前回溯96小時內某時有施用第2 級毒品安非他命之犯
    行加以起訴，而未就被告於其他如事實欄所載之時間內施用
    第1 級毒品海洛因及第2 級毒品安非他命之犯行提起公訴，
    惟此部分既據被告於本院供陳確有為此部分犯行（見本院93
    年4 月12日準備程序筆錄、93年12月27日審判筆錄、94年1
    月3 日審判筆錄）明確而與上開公訴人起訴部分有連續犯之
    裁判上一罪關係，復經移送本院併案審理，顯為起訴效力所
    及，本之審判不可分，本院仍應一併加以審理，附此敘明。
    末查被告於88年間，因犯竊盜罪，經臺灣士林地方法院判處
    有期徒刑9 月，嗣經臺灣高等法院裁判上訴駁回確定；於88
    年間，復因犯賭博罪，經臺灣板橋地方法院判處罰金1,200
    元確定，並接續前開竊盜罪案件後執行易服勞役；再因違反
    毒品危害防制條例案件，經臺灣板橋地方法院於89年3 月7
    日以89年度訴字第230 號判決判處有期徒刑1 年，嗣經臺灣
    高等法院於89年5 月10日以89年度上訴字第1251號判決上訴
    駁回確定，並接續前開賭博罪案件後執行，於90年11月27日
    縮短刑期假釋出監，假釋期間並交付保護管束，嗣因假釋期
    滿未經撤銷假釋而執行完畢（縮刑期滿日期為91年2 月14日
    ），有臺灣高等法院被告全國前案紀錄表1 份在卷可查，是
    其前受有期徒刑之執行完畢後，5 年內再犯本案有期徒刑以
    上之罪，為累犯，應依刑法第47條之規定加重其刑，並依法
    遞加之。爰審酌被告有如事實欄所載之前科，素行不佳，且
    前已有多次施用毒品之前科，竟仍不知悔改復行施用第1 級
    毒品海洛因及第2 級毒品安非他命，犯罪之動機、目的、手
    段、施用毒品戕害自身之健康、施用毒品之時間、生活狀況
    、智識程度暨犯罪後之態度等一切情狀，認公訴人就被告施
    用第1 級毒品海洛因犯行部分具體求處有期徒刑1 年6 月，
    尚屬適當，就被告施用第2 級毒品安非他命犯行部分具體求
    處有期徒刑1 年6 月，則嫌過重，爰就被告施用第1 級毒品
    海洛因、第2 級毒品安非他命之犯行各量處如主文所示之刑
    ，並定其應執行之刑，以示懲儆。至扣案之第1 級毒品海洛
    因共12包（其中7 包淨重共為20.65 公克，另5 包淨重共為
    1.18公克），應依毒品危害防制條例第18條第1 項前段之規
    定，不問屬於犯人與否，宣告沒收銷燬之。
據上論斷，應依刑事訴訟法第273 條之1 第1 項、第299 條第1
項前段，毒品危害防制條例第10條第1 項、第2 項、第18條第1
項前段，刑法第11條前段、第47條、第51條第5 款，判決如主文
。
本案經檢察官呂俊儒到庭執行職務
中　　華　　民　　國　　94　　年　　1 　　月　　5 　　日
　　　　　　　　　刑事第十庭法　官　黃紹紘
如不服本判決，應於判決送達後10日內，向本院提出上訴狀（應
抄附繕本）。告訴人或被害人如對於本判決不服者，應具備理由
請求檢察官上訴，其上訴期間之計算係以檢察官收受判決正本之
日期為準。
以上正本證明與原本無異。
                            書記官  劉新怡
中　　華　　民　　國　　94　　年　　1 　　月　　5 　　日
附錄本案論罪科刑所犯法條全文：
毒品危害防制條例第10條
施用第1 級毒品者，處6 月以上5 年以下有期徒刑。
施用第2 級毒品者，處3年以下有期徒刑。
